【裁判字號】    89,易,1066
【裁判日期】    891110
【裁判案由】    竊盜
【裁判全文】
臺灣屏東地方法院刑事判決                        八十九年度易字第一六六號
    公  訴  人  臺灣屏東地方法院檢察署檢察官
    被      告  丙○○
    被      告  丁○○
右列被告因竊盜案件，經檢察官提起公訴（八十九年度偵字第三九一四號），本院判
決如左‥
    主  文
丙○○共同連續攜帶兇器竊盜，累犯，處有期徒刑壹年陸月。扣案之Ｔ型萬能鎖壹把
沒收。
丁○○共同於夜間侵入住宅竊盜，處有期徒柒月。
    事  實
一、丙○○前有多次竊盜前科，其最後一次竊盜犯行，經本院以八十六年度易字第四
    三八號判處有期徒刑一年確定，並於民國八十九年七月二十三日執行完畢，丁○○曾於八十七年間因竊盜案件，經本院以八十七度易字第五六四號判處有期徒刑
    一年六月確定，緩刑三年，目前仍在緩刑中，均不知悔改。丙○○復基於意圖為
    自己不法所有之概括犯意，（一）先於八十九年六月十一日凌晨一時許，在屏東
    縣萬丹鄉新庄村新庄仔一一七之四十三號騎樓前，持其所有客觀足為凶器用之Ｔ
    型萬能鎖撬開車門，竊得甲○○所有車號ＷＫ--八八五０號自用小客車一部。同
    日下午四時許，丙○○駕駛前揭竊得之小客車載丁○○，至屏東縣潮州鎮○○里
    ○○道路某檳榔園旁，正欲著手竊取檳榔園內之檳榔時，見警車巡邏而至，二人
    心虛即棄車逃逸。（二）、再於八十九年七月二日凌晨零時二十分許，夥同丁○○至乙○○位於屏東市○○里○○○街一二○號住處，見上址無人且門窗未關，
    即共同基於竊盜之犯意，由丁○○把風，丙○○侵入上址住宅內竊盜之方式，竊
    得摩托羅拉行動電話二支、0000000000號及0000000000號
    行動電話門號卡片二張、充電器一個。丙○○分得行動電話一支、行動電話門號
    卡片二張，丁○○分得行動電話一支及充電器一個。嗣於八十九年七月二日下午
    十時三十分許，為警在屏東市○○路上之一品旅社一二二號房間內查獲丙○○，
    並扣得行動電話一支、門牌號碼二張（均經被害人領回）及Ｔ型萬能鎖一支，另
    循線至屏東縣崁頂鄉○○村○○路一之二十號查獲丁○○，扣得行動電話一支（
    經被害人領回）。
二、案經屏東縣警察局屏東分局報告臺灣屏東地方法院檢察官偵查起訴。
    理  由
一、右揭事實，業據被告丙○○坦承不諱，核與被害人甲○○及乙○○所述遭竊及被
    告丁○○所述事實（二）部分之情節大致相符，復有車輛竊盜資料個別查詢報表
    、被害人乙○○出具之贓物保領結書及Ｔ型萬能鎖扣案可佐，事證明確，被告丙○○竊盜之犯行洵堪認定。
二、另訊之被告丁○○固坦認有於事實（二）所載時地，由被告丙○○令其注意警車
    巡邏，嗣被告丙○○並給予行動電話一支之事實，然矢口否認有何竊盜之犯行，
    辯稱：僅幫忙注意警車巡邏，伊不知丙○○係竊盜云云。惟查，右揭事實（二）
    部分之犯行，業據被告丁○○於警、偵及本院訊問時坦承不諱，核與被告丙○○
    所述情節相符，並有被害人乙○○出具之贓物保領結書在卷可證。且被告丁○○
    既自承幫被告丙○○注意警車巡邏之事實，參照被告丙○○復有多次竊盜前科，
    二人又係多年朋友等情，被告丁○○焉有不知被告丙○○係行竊盜，是被告丁○○於本院審理時所辯，洵無足採。被告丁○○竊盜之犯行，亦堪認定。
二、按Ｔ型萬能鎖，質地堅硬，足以危害人之生命、身體，堪認為兇器，被告丙○○
    持之用以撬開車門竊取車輛，故核被告丙○○所為，係犯刑法第三百二十一條第
    一項第三款之攜帶兇器竊盜罪及同條項第一款之於夜間侵入住宅竊盜罪。被告丁○○所為，係犯同法第三百二十一條第一項第一款之於夜間侵入住宅竊盜罪。被
    告丙○○與被告丁○○就事實（二）犯行部分有犯意聯絡及行為分擔，應論以共
    同正犯。又被告丙○○先後二次竊盜犯行，時間緊接，方法相同，所犯又係構成
    要件相同之罪，顯係基於概括犯意所為，應依連續犯之規定，以刑法第三百二十
    一條第一項第三之加重竊盜罪處斷，並加重其刑。未查被告丙○○前因竊盜案件
    ，經本院判處有期徒刑一年，甫於八十九年七月二十三日執行完畢，有臺灣屏東
    地方法院檢察署刑案資料查註紀錄表在卷可參，其於五年內再犯本件有期徒刑以
    上之罪，為累犯，應依刑法第四十七條之規定加重其刑。爰審酌被告二人犯罪之
    動機、目的、均年輕力盛，不思進取，被告丙○○受有期徒刑之執行仍不知警惕
    ，被告丁○○於八十七年間因竊盜案件，經本院以八十七度易字第五六四號判處
    有期徒刑一年六月確定，緩刑三年，目前仍在緩刑中，亦不知悔改，惟姑念其等
    犯後態度尚可等一切情狀，各量處如主文所示之刑。扣案之Ｔ型萬能鎖係被告丙○○所有，且供為竊取自小客車所用之物，業據被告丙○○供承在卷，應依刑法
    第三十八條第一項第二款規定，併予宣告沒收。至公訴意旨認被告丙○○於事實
    （二）時地，係持Ｔ型萬能鎖撬開被害人乙○○門鎖侵入行竊等語，訊據被告丙○○固坦認有進入被害人住宅內行竊之事實，然否認係持Ｔ型萬能鎖入內行竊等
    語。查被害人乙○○於警訊中已明確指稱未有門鎖遭破壞等語（參八十九年七月
    三日警訊筆錄），是被告丙○○上開所辯，尚屬有據，且查無證據證明被告二人
    事實（二）犯行係持Ｔ型萬能鎖行竊之事實，是公訴人就此部分起訴事實及法條
    之適用容有誤會，併此敘明。
三、公訴意旨另以：被告丙○○夥同被告丁○○共同基於意圖為自己不法所有之犯意
    ，於八十九年六月十一日下午四時許，駕駛竊得之自用小客車，至屏東縣潮州鎮
    ○○里○○○○道路旁之檳榔園內，欲竊取檳榔園內之檳榔時，恰因警車巡邏至
    該處而棄車逃逸，因認被告二人涉有竊盜罪嫌。惟按竊盜罪以著手於竊盜犯行之
    實行始成罪。而所謂著手，係指犯人對於構成犯罪事實開始實行而言，其在開始
    實行前所為之預備行為，不能謂之著手。是對犯罪構成事實主觀上有此認識，客
    觀上並有開始實行此一構成事實之表徵者，始得稱之。（最高法院八十三年度台
    覆字第二二一號判決、八十二年度台上字第二一一九號判決可資參照）訊據被告
    二人坦認有於右揭時地，本欲竊取檳榔之事實，然亦坦認見警車巡邏即心虛棄車
    逃逸，則核被告二人客觀上顯未有開始實行竊盜行為之表徵，充其等所為，乃開
    始實始竊盜前之預備行為，不能謂已著手竊盜行為之實行。公訴人認被告二人此
    部分涉有竊盜未遂罪即有未合，此外復查無其他證據證明被告二人確有公訴人所
    指此部分之犯行，惟公訴意旨認此部分事實與前揭論罪科刑之竊盜事實間，有連
    續犯之裁判上一罪關係，爰不另為無罪之諭知。
據上論斷，應依刑事訴訟法第二百九十九條第一項前段，刑法第二十八條、第五十六
條、第三百二十一條第一項第三款、第一款、第四十七條、第三十八條第一項第二款
，判決如主文。
本案經檢察官蔡榮龍到庭執行職務。
中      華      民      國     八十九     年     十一    月      十     日
                                       臺灣屏東地方法院刑事第二庭
                                                  法  官  林昌義
右正本證明與原本無異。
對於本判決如有不服應於收受送達後十日內向本院提出上訴書狀上訴於台灣高等法院
高雄分院並按他造當事人之人數附具繕本。
                                                  書記官  丁廣飛
中      華      民      國     八十九     年     十一    月      十     日
附錄論罪科刑法條
刑法第三百二十一條
犯竊盜罪而有左列情形之一者，處六月以上五年以下有期徒刑：
一  於夜間侵入住宅或有人居住之建築物、船艦，或隱匿其內而犯之者。
二  毀越門扇、牆垣或其他安全設備而犯之者。
三  攜帶兇器而犯之者。
四  結夥三人以上而犯之者。
五  乘火災、水災或其他災害之際而犯之者。
六  在車站或埠頭而犯之者。
前項之未遂罰之。


司法院資訊處製作；財團法人民間司法改革基金會備份。
